臺灣新竹地方法院宣示刑事判決筆錄　　　 99年度易字第274號
公　訴　人　臺灣新竹地方法院檢察署檢察官
被　　　告　謝采容即謝鳳英
選任辯護人　黃照律師
上列被告因恐嚇等案件，檢察官提起公訴（98年度偵字第8761號
）後，聲請改依協商程序而為判決，本院於中華民國100 年4 月
1 日下午4 時30分，在本院刑事第七法庭宣示判決，出席職員如
下：
　　　　　　　　　　　　　　　　　　　　　法　官　邱玉汝
　　　　　　　　　　　　　　　　　　　　　書記官　劉亭筠
　　　　　　　　　　　　　　　　　　　　　通　譯　楊德光
法官起立朗讀判決主文、犯罪事實要旨、處罰條文，及告以上訴
限制、期間並提出上訴狀之法院，且諭知記載其內容：
一、主  文：
謝采容連續犯重利罪，累犯，處有期徒刑捌月，減為有期徒刑肆
月，如易科罰金，以銀元佰元即新臺幣玖佰元折算壹日。又犯
重利罪，累犯，處有期徒刑肆月，如易科罰金，以銀元佰元即
新臺幣玖佰元折算壹日，減為有期徒刑貳月，如易科罰金，以銀
元佰元即新臺幣玖佰元折算壹日。又犯未指定犯人誣告罪，處
有期徒刑月，如易科罰金，以新臺幣壹仟元折算壹日。又犯恐
嚇危害安全罪，處有期徒刑肆月，如易科罰金，以新臺幣壹仟元
折算壹日。又犯恐嚇危害安全罪，處有期徒刑肆月，如易科罰金
，以新臺幣壹仟元折算壹日。又犯恐嚇危害安全罪，處有期徒刑
肆月，如易科罰金，以新臺幣壹仟元折算壹日。應執行有期徒刑
壹年陸月，如易科罰金，以銀元佰元即新臺幣玖佰元折算壹日
。
二、犯罪事實要旨：
  (一)謝采容於民國92年間因詐欺案件，經本院於92年7 月7 日以
    92年度竹簡字第358 號判決判處有期徒刑3 月確定。復於92
    年間因妨害風化案件經本院於92年9 月1 日以92年度訴字第
    118 號判決判處有期徒刑4 月確定。上開2 罪經本院於92年
    10月27日以92年度聲字第779 號裁定定應執行有期徒刑6 月
    ，於92年12月12日易科罰金，執行完畢。
  (二)謝采容基於重利以營利之之概括犯意，分別於附表一編號1
    、2 所示之時間、地點，趁羅淑娟、羅才證姊弟急迫需款之
    際，借款如附表編號1 至編號2 所示之金額予羅淑娟、羅才
    證，且和2 人分別約定如附表編號1 至編號2 所示利息收取
    方式，羅淑娟、羅才證並分別交付如附表編號1 、2 所示之
    本票及支票予謝采容收執，供作借款之擔保，謝采容以此方
    式收取與原本顯不相當之利息。又謝采容基於重利以營利之
    犯意，於附表一編號3 所示之時間、地點，復趁羅才證急迫
    需款之際，借款如附表編號3 所示之金額予羅才證，並約定
    如附表編號3 所示利息收取方式，謝采容即以此方式收取與
    原本顯不相當之利息。迨至96年4 月起（起訴書誤載為2 月
    ），羅淑娟因無力再支付利息而避不見面，謝采容即於96年
    4 月間某日在羅才證所經營之水族館，以羅才證曾在附表一
    編號1 所示之本票背書為由，要求羅才證代為繳納羅淑娟應
    付之約定利息，經雙方協議由羅才證支付附表編號1 至編號
    3 借款利息，即每10天為1 期，每期1 萬6 千元利息，另由
    羅才證交付自己所簽發面額3 萬5 千元、羅才證女友曾顗蓁
    簽發面額1 萬7 千元本票各1 紙予謝采容收執，以作為擔保
    。羅才證嗣多次無法如期清償積欠謝采容之欠款，於多次協
    議更改清償金額後，另於97年2 月29日與謝采容協議分期清
    償，以每期每月清償2 萬5 千元，共計24期，再由羅才證開
    立24張本票予謝采容收執，以作為擔保。
  (三)謝采容見羅才證於98年2 月起復無法清償前開債務，於98年
    2 月初某日向羅才證提議，由謝采容簽發支票，由羅才證持
    之向他人借款。羅才證同意後，即由謝采容於98年2 月13日
    在新竹市○○路116 號所經營之護膚坊交付羅才證自己簽發
    票號：AC0000000 號、面額10萬元支票1 紙，由羅才證在支
    票背書後，持之向陳美蘭借款，陳美蘭於扣除羅才證之前積
    欠自己的債務後，交付6 萬5 千元予羅才證，羅才證並將其
    中5 萬元交付予謝采容清償前所積欠謝采容之債務。詎謝采
    容竟基於誣告之犯意，於98年3 月30日向臺灣銀行新竹分行
    申報掛失止付，同時填具致警察局之遺失票據申報書，以書
    面未指定犯人而轉請警察機關偵辦他人侵占遺失物之罪責。
    嗣陳美蘭於98年4 月1 日持向銀行提示兌現，卻因存款不足
    及票據經掛失止付而遭退票，始悉上情。
  (四)謝采容為向羅才證催討前開債務，竟夥同綽號「阿本」之不
    詳姓名年籍成年男子，共同基於恐嚇他人之犯意聯絡，分別
    於附表二編號1 至3 所示時間，在不詳處所，以劉榮益（另
    由臺灣新竹地方法院檢察署檢察官為不起訴處分）名下之00
    00000000門號，傳送如附表二編號1 之3 簡訊內容，以加害
    羅才證及其女友身體之事由，恫嚇羅才證，而心生畏懼。
三、案經新竹縣政府警察局竹北分局報告臺灣新竹地方法院檢署
    檢察官偵查起訴後，經檢察官聲請認罪協商。
四、按如數行為於同時、同地或密切接近之時、地實施，侵害同
    一之法益，各行為之獨立性極為薄弱，依一般社會健全觀念
    ，在時間差距上，難以強行分開，在刑法評價上，以視為數
    個舉動之接續施行，合為包括之一行為予以評價，較為合理
    ，乃屬接續犯，而為包括之一罪。被告謝采容、綽號「阿本
    」之不詳姓名年籍成年男子，於同日密接時間傳送如附表二
    編號2 所示恫嚇簡訊，致被害人羅才證心生畏佈，係本於單
    一犯意，於密接之時間實施，而侵害同一法益，應屬接續犯
    而只論以一恐嚇危害安全罪，併此敘明。
五、處罰條文：刑法第171 條第1 項、第305 條、第344 條、刑
    法第2 條第1 項但書、第47條第1 項、修正前刑法第41條第
    1 項前段、刑法第41條第1 項前段、第51條第5 款，罰金罰
    鍰提高標準條例第1 條前段，修正前罰金罰鍰提高標準條例
    第2 條，現行法規所定貨幣單位折算新臺幣條例第2 條，刑
    法施行法第1 條之1 第1 項、第2 項前段，中華民國九十六
    年罪犯減刑條例第2 條第1 項第3 款、第7 條、第9 條、第
    10條第1 項，判決如主文。
六、協商判決除有刑事訴訟法第455條之4第1項第1款於本訊問程
    序終結前，被告撤銷協商合意或檢察官撤回協商聲請者；第
    2款被告協商之意思非出於自由意志者；第4款被告所犯之罪
    非第455條之2第1項所定得以協商判決者；第6款被告有其他
    較重之裁判上一罪之犯罪事實者；第7 款法院認應諭知免刑
    或免訴、不受理者情形之一，及違反同條第2 項「法院應於
    協商合意範圍內為判決；法院為協商判決所科之刑，以宣告
    緩刑或2 年以下有期徒刑、拘役或罰金為限」之規定者外，
    檢察官與被告均不得上訴。
七、如有前項得上訴之情形，得自收受宣示判決筆錄送達之日起
    10日內，向本院提出上訴書狀，上訴於第二審法院。
中    華    民    國    100     年    4   月    1     日
                  刑事第四庭    書  記  官  劉亭筠
                                法      官  邱玉汝
以上筆錄係照原本做成。
中    華    民    國   100    年    4     月    1     日
                                書  記  官  劉亭筠
附表一：
┌──┬────┬──────┬───┬─────┬──────┬──────┐
│編號│時    間│地       點 │借款人│借款金額  │收取利息方式│擔  保  品  │
│    │        │            │      │（新臺幣）│（新臺幣）  │            │
├──┼────┼──────┼───┼─────┼──────┼──────┤
│1   │93年至94│新竹市某不詳│羅淑娟│20萬元    │每10天為1 期│由羅淑娟簽發│
│    │年間某日│處所        │      │          │，每期1 萬2 │面額20萬元本│
│    │        │            │      │          │千元。      │票1紙。     │
├──┼────┼──────┼───┼─────┼──────┼──────┤
│2   │94年12月│新竹市○○路│羅才證│15萬元預扣│每10天為1 期│羅高美子所簽│
│    │底某日  │421 號羅才證│      │第1 期利息│，每期1 萬5 │發票號：    │
│    │        │所經營水族館│      │1萬5百元，│百元。      │AB0000000 面│
│    │        │            │      │實拿13萬9 │            │額15萬元支票│
│    │        │            │      │千5 百元  │            │1紙。       │
├──┼────┼──────┼───┼─────┼──────┼──────┤
│3   │95年10月│新竹市○○路│羅才證│7萬元     │每10天為1 期│無。        │
│    │間某日  │421 號羅才證│      │          │，每期4 千2 │            │
│    │        │所經營水族館│      │          │百元。      │            │
└──┴────┴──────┴───┴─────┴──────┴──────┘
附表二：
┌──┬────────────┬──────────────────────┐
│編號│時    間                │簡  訊  內  容                              │
├──┼────────────┼──────────────────────┤
│1   │98年4月11日11時38分55秒 │「曾凱菁（應為曾顗蓁之誤）彰化田尾建平路2 段│
│    │                        │18號（曾顗蓁住處地址）」                    │
├──┼────────────┼──────────────────────┤
│2   │98年5月4日22時17分45秒  │「小羅作人不要這樣還是要我去彰化」          │
│    ├────────────┼──────────────────────┤
│    │98年5月4日22時39分11秒  │「小鳳是聽了我的話才不出庭的你要這樣後果自負│
│    │                        │」                                          │
├──┼────────────┼──────────────────────┤
│3   │98年5月6日7時6分18秒    │「小羅不要逼我你讓我沒飯吃我也讓你沒飯吃」  │
└──┴────────────┴──────────────────────┘